

FACUNDO WEGHER OSCI

INGENIERO EN ALIMENTOS DESARROLLADOR FULLSTACK PROGRAMADOR DE VIDEOJUEGOS

Cel: (54) 342-4073171 - Mail: fwegher@gmail.com - Nacionalidad: Argentina / Italiana - Pasaporte Italiano

Portfolio: https://www.wegher.com.ar LinkedIn: https://www.linkedin.com/in/facundo-ignacio-wegher-osci/

Soy Ingeniero en alimentos y Técnico químico con experiencia en la industria química y en los sectores público y privado que, desde el 2021, decidí fortalecer mis estudios introduciendome en el mundo IT.

Me formé como Desarrollador Full Stack aprovechando mi capacidad y curiosidad para aprender nuevos lenguajes de programación, focalizándome en el aprendizaje de HTML, CSS, TypeScript, ReactJS y Angular para el desarrollo frontend. Continuando luego con mi camino como Programador de videojuegos con PixiJS y Unreal Engine adquiriendo así más herramientas que me permiten día a día ser un profesional más completo, versatil y funcional donde me encuentre.



EDUCACIÓN

Game Programmer

The Rabbit Hole, 2022

• PixiJS, TypeScript, Unreal Engine, WebGL, OOP

Ingeniero en Alimentos

Facultad de Ingeniería Química Universidad Nacional del Litoral, 2017

Fullstack Developer

Instituto Nacional de Tecnología Industrial - CESSI, 2021 - 2022

• HTML, CSS, JavaScript, TypeScript, Angular, Springboot, ReactJS, Git, NodeJS

Técnico Químico

Escuela Industrial Superior Anexa: Universidad Nacional del Litoral, 2008



EXPERIENCIA

Programador de videojuegos - PixiJS - Unreal Engine 5.3

Nov 2022 - Presente

Killabunnies

- Desarrollador de videojuegos. WebGL, TypeScript, PixiJS, Unreal Engine 5.3, GitLab, Mobile, PC.
- Utilización de Odoo como herramienta de ERP. Uso de metodologías ágiles, Scrum, Sprint.
- Implementación de ISO 9001 para la documentación y procedimientos en el desarrollo de videojuegos.

Coordinador de Laboratorio de Bromatología - Paraná

Mar 2020 - Presente

Municipalidad Paraná

- Reestructuración integral del laboratorio de bromatología de la ciudad, desarrollando y supervisando la planificación de obras necesarias para optimizar su funcionamiento.
- Redacción y elaboración de carpetas detalladas de <u>Buenas Prácticas de Laboratorio</u>, así como un <u>Manual de</u> Técnicas de Laboratorio, asegurando el cumplimiento de estándares de calidad y procedimientos óptimos. Realización de análisis bromatológicos en el laboratorio, garantizando la precisión y calidad de los resultados.
- Inspecciones en el ámbito de la jurisdicción, supervisando y coordinando personal a cargo.

Jefe de Trabajos Prácticos - Docente Universitario

Feb 2021 - Feb 2022

Universidad Autónoma de Entre Ríos

- Dictado de clases prácticas de Análisis matemático 2 para estudiantes de Profesorado en Matemática.
- Planificación y desarrollo de clases prácticas y consultas.

Experiencias anteriores

Enero 2016 - Feb 2020

Indaquim S.A. 08/2019 - 02/2020 • Ingeniero de procesos, a cargo de 5 plantas, 100 personas.

Asesor externo 01/2019 - 07/2019 • En María Grande, Entre Ríos, a locales comerciales y al municipio.

Naiman S.A. 05/2018 - 12/2018 • Analista de Laboratorio y Desarrollador de productos.

Mercolab 01/2016 - 05/2016 • Prácticas profesionales Analista de Laboratorio Fisicoquímico de alimentos.



SKILLS https://github.com/CPetruzzo

• HTML, CSS, JavaScript, TypeScript, Programación orientada a HARD-SKILLS objetos, Git, Github, Android Studio, PixiJS, Pixi3d, Unreal Engine 5, Java, Angular, JWT, MySQL, Springboot, ReactJS, Firebase

SOFT-SKILLS • Trabajo en equipo, liderazgo, comunicación, resolución de problemas, proactividad

Centro Universitario de Idiomas - UBA, 2023

Idioma Inglés: C1

Nivel Oral y Escrito C1